臺灣花蓮地方法院刑事判決　　　　　　　　　　　　　九十一年度易字第二一八號
　　公　訴　人　臺灣花蓮地方法院檢察署檢察官
　　被　　　告　甲○○
右列被告因違反毒品危害防制條例案件（九十一年度毒偵字第一二一號），本院判決
如左：
    主  文
甲○○施用第二級毒品，處有期徒刑捌月。
    事  實
一、甲○○前因施用毒品案件，經台灣士林地方法院以八十八年度毒聲字第一八六一
    號裁定觀察、勒戒後，認無繼續施用毒品之傾向，由臺灣士林地方法院檢察署檢
    察官於民國（下同）八十八年九月三十日以八十八年度毒偵字第四六二號不起訴
    處分確定後，復因施用第一級毒品案件，經本院以九十年度毒聲字第一五六號裁
    定送觀察、勒戒後，認有繼續施用毒品之傾向，先經本院以九十年度毒聲字第四
    一四號裁定送強制戒治，並由臺灣花蓮地方法院檢察署（下簡稱花蓮地檢署）檢
    察官提起公訴，嗣於九十年六月二十日，經本院以九十年度訴字第一七一號判處
    有期徒刑八月確定。嗣甲○○復基於施用第二級毒品之犯意，於九十一年二月二
    十一日十五時許往前回溯九十六小時內某時，在不詳處所施用第二級毒品安非他
    命，為花蓮地檢署觀護人於九十一年二月二十一日依法採尿送驗呈安非他命陽性
    反應而查獲。嗣經檢察官聲請強制戒治，經本院以九十一年度毒聲字二一○號裁
    定令入戒治處所施以強制戒治一年。
二、案經花蓮地檢署觀護人告發由該署檢察官簽分偵查起訴。
    理  由
一、訊據被告甲○○矢口否認上開犯行，辯稱：伊並未吸食安非他命，驗尿前有吃胃
    藥、中藥云云。經查，被告於九十一年二月二十一日經花蓮地檢署觀護人採尿送
    驗結果，呈安非他命陽性反應等情，此有慈濟大學濫用藥物檢驗中心九十一年三
    月四日慈藥字第九一○三○四○八號函附之濫用藥物檢驗中心檢驗總表、花蓮地
    檢署受保護管束人（被告）尿液檢體監管紀錄表各一份在卷可參。次查，依被告
    於花蓮地檢署填寫之受保護管束人藥物服用情形問卷所示，被告於採尿前三個月
    有罹患胃出血、十二指腸潰瘍等疾病，在財團法人佛教慈濟綜合醫院（下簡稱慈
    濟醫院）就診，並曾向藥房購藥（藥名不詳），故本院經向慈濟醫院函查得知，
    被告向該院腸胃內科所領藥品中，並無含安非他命成分，此有該院九一慈醫文字
    第一九五五號函及所附之病情說明書一份在卷可參，是以被告以其長期服用之藥
    品中，經代謝後尿液呈安非他命陽性反應等詞為辯，應非實在。又按濫用藥物尿
    液篩檢係分成初步檢驗及確認檢驗兩個步驟，初步檢驗係使用免疫學方法，由於
    免疫學方法對於部分藥物可能呈假陽性反應，因此初步檢驗呈陽性之尿液檢體須
    再以氣相層析質譜儀分析法予以確認。此有行政院衛生署藥物食品檢驗局八十八
    年七月二十二日藥檢壹字第八八一○六九四號函可參，查慈濟大學檢驗所使用之
    氣相層析質譜儀分析法係包括「氣相層析儀」及「質譜儀」兩部分。其中氣相層
    析儀為將物質氣化後，再經分析管分離，由於各種物質之沸點及對管柱之吸附力
    不同，在經過檢測器測定後，表現出不同之滯留時間（Retension time），以滯
    留時間來判斷係何種物質。而「質譜儀」部分為其檢測器，能將物質撞擊成碎片
    ，記錄其質譜圖。因每個化合物之鍵結能力不同，故不同之物質會有其特定之質
    譜圖，因此在物質之判斷上有如指紋之鑑定。因之在理論上，扣除人為之因素，
    其精確度接近百分之百。故依據上揭就尿液檢體檢驗方法之說明，被告施用安非
    他命既經極為精密之氣相層析質譜儀分析法檢驗出安非他命陽性反應，且閥值甚
    高，則被告所辯，無非事後卸責之詞。此外，有本院九十年度訴字第一四四號判
    決、九十年度毒聲字第一○五二、九十一年度毒聲字第二一○號裁定、臺灣高等
    法院被告全國前案紀錄表各一份在卷可參，本件事證明確，被告犯行堪以認定，
    應予依法論科。
二、核被告所為，係犯毒品危害防制條例第十條第二項施用第二級毒品罪。其施用前
    後持有安非他命之低度行為，應為施用安非他命之高度行為所吸收，均不另論罪
    。爰審酌被告之素行、其犯罪之動機、手段、所生之危害、施用毒品之次數，及
    事後未坦承犯行等一切情狀，量處如主文所示之刑。
據上論斷，應依刑事訴訟法第二百九十九條第一項前段，毒品危害防制條例第十條第
二項，判決如主文。
本案經檢察官林英正到庭執行職務。
中      華      民      國    九十一    年     十二     月     十八     日
                              臺灣花蓮地方法院刑事庭
                                  法  官  鄭  培  麗
右正本證明與原本無異。
如對本判決不服，應於送達後十日內，向本院提出上訴狀。（應抄附繕本）
                                  法院書記官
中      華      民      國    九十一    年     十二     月     十九     日
附錄本判決論罪之法律條文：
毒品危害防治條例第十條第二項：
施用第二級毒品者，處三年以下有期徒刑。
